臺灣桃園地方法院民事判決　　　　　　　96年度訴字第1235號
原　　　告　臺灣中小企業銀行股份有限公司
法定代理人　丁○○
被　　　告　乙○○
　　　　　　丙○○
　　　　　　甲○○
上列當事人間請求清償債務事件，於民國96年9月19日辯論終結
，本院判決如下：
    主  文
被告應連帶給付原告新台幣柒拾捌萬貳仟捌佰壹拾玖元，及自民
國九十六年五月三十日起至清償日止，按年息百分之四點九三五
計算之利息，並自民國九十六年七月一日起至清償日止，其逾期
在六個月以內者，按上開利率百分之十，逾期在六個月以上者，
其逾期超過六個月部分，按上開利率百分之二十計算之違約金。
訴訟費用由被告連帶負擔。
    事實及理由
一、原告主張：被告乙○○於民國94年3 月30日，邀同被告丙○○、甲○○為連帶保證人，向原告借貸新台幣（下同）1,00
    0,000 元，約定100 年3 月30日清償。利率按郵政儲金2 年
    期定期儲金機動利率加年息1.69﹪計算，又依青年創業貸款
    契約第7 條之約定，貸款逾期未還款者，借款人同意原告得
    取消優惠利率，並改按原貸利率加年息1 ﹪，目前為年利率
    4.935 ﹪計算。被告遲延償還本金、利息時，其逾期在6 個
    月以內部分，照約定利率10﹪，逾期超過6 個月部分，照約
    定利率20﹪加付違約金。詎被告乙○○自96年5 月30日起即
    未依約繳款，全部債務視同到期，而尚欠本金782,819 元及
    如主文第1 項所示之利息、違約金未償，迭經催討，均未清
    償，而被告丙○○、甲○○為本件借款之連帶保證人，依法
    應負連帶清償之責。爰依消費借貸及連帶保證之法律關係，
    請求判決如主文等語。
二、被告乙○○、甲○○則以：伊確實有向原告借款，但是96年
    4 月底伊無力繳納時有跟原告公司人員聯繫，對方說請伊先
    不要繳，待原告代理人會與伊協商，伊於96年7 月17日有繳
    納兩期的分期款，96年9 月7 日又繳了6 、7 、8 月的分期
    款，所以目前已經沒有違約，只是遲繳等語置辯。並聲明：
    原告之訴駁回。
三、被告丙○○則以：被告乙○○已依原告代理人指示繳交分期
    款，不知為何還原告還提起本件訴訟等語置辯。並聲明：原
    告之訴駁回。
四、原告主張之事實，業據其提出青年創業貸款契約、借據、郵
    政儲金2 年期定期儲金利率歷史資料表、繳款明細、財團法
    人中小企業信用保證基金債權管理部函各1 份（均為影本）
    為證，本院依上開證據所載清償期限、方式、利息、違約金
    及受償數額為調查之結果，與原告所述之事實相符，被告乙○○、丙○○、甲○○雖以前揭情詞置辯，然被告對於原告
    主張被告乙○○96年7 月所繳納之2 期款項是96年4 月30日
    、96年5 月30日應繳之分期款項，96年9 月7日 始繳納96年
    6 月、7 月、8 月之分期款，本件原告於96年8 月1 日起訴
    時，被告尚有96年6 月及7 月應繳納之分期款未繳之事實既
    然未予爭執，是被告雖提出匯款單據1 紙據以抗辯伊嗣後於
    96年9 月7 日繳納96年6 月至8 月之分期款之事實即便屬實
    ，亦無礙於原告提起本件訴訟時，被告確已積欠原告2 期分
    期款之事實。此外，被告未能就其所抗辯原告之受僱人曾經
    告知被告乙○○可暫時不依約清償前開債務，待原告代理人
    與之聯繫之事實舉證以實其說，且即便原告之受僱人確有如
    上之表示，亦難逕以其所述認其真意即在變更被告之還款條
    件或期限且有權為之，是被告前開所辯並不足採，原告主張
    之事實，堪信為真。
五、按借用人應於約定期限內，返還與借用物種類、品質、數量
    相同之物；遲延之債務，以支付金錢為標的者，債權人得請
    求依法定利率計算之遲延利息，但約定利率較高者，仍從其
    約定利息；當事人得約定債務人不履行債務時，應支付違約
    金，民法第478 條前段、第233 條第1 項、第250 條第1 項
    分別定有明文。又數人負同一債務，明示對於債權人各負全
    部給付之責任者，為連帶債務，民法第272 條第1 項已有明
    文，而所謂連帶保證債務，係指保證人與主債務人負同一債
    務，對於債權人各負全部給付之責任者而言（最高法院45年
    度第1426號判例參照）。且連帶債務人之債權人，得對於債
    務人中之一人或數人，或其全體，同時或先後請求全部或一
    部之給付，連帶債務未全部履行前，全體債務人仍負連帶責
    任，民法第273 條亦有明文。本件被告乙○○未依約清償本
    息，其尚欠上述借款、利息、違約金未予清償，被告丙○○
    、甲○○為本件借款之連帶保證人，依前開規定，應負連帶
    清償責任。從而，原告依消費借貸及連帶保證契約之法律關
    係，請求被告連帶給付如主文第1 項所示之欠款、利息及違
    約金，洵屬有據，應予准許。
六、據上論結，本件原告之訴為有理由，依民事訴訟法第78 條
    、第85條第2 項，判決如主文。
中　　華　　民　　國　　96　　年　　 9　　月　　27　　日
                  民事第一庭    法　官　卓立婷
以上正本係照原本作成。
如對本判決上訴，須於判決送達後20日內向本院提出上訴狀。
中　　華　　民　　國　　96　　年　　9 　　月　　27　　日
                                書記官　冒佩妤
